臺灣板橋地方法院刑事判決　　　　　　　　　　　　九十一年度交易字第一二八號
　　公　訴　人　臺灣板橋地方法院檢察署檢察官
　　被　　　告　甲○○
右列被告因傷害等案件，經檢察官提起公訴（九十年度偵字第一七六四八號），本院
判決如左：
    主  文
甲○○被訴服用酒類，不能安全駕駛動力交通工具而駕駛部分，無罪。其餘被訴傷害
、毀損部分，均公訴不受理。
    理  由
壹、無罪部分：
一、公訴意旨略以：被告甲○○明知飲酒致不能安全駕駛時，即不得駕駛動力交通工
    具，竟放縱己意於民國九十年十月十五日晚上十一時許飲用啤酒後，其呼氣酒精
    濃度所含酒精成份達零點五三毫克以上，且不能安全駕駛之酒醉狀態下，仍騎乘
    車牌號碼ＴＺＡ—四七九號輕機車，於道路上行駛，置路上不特定行人及車輛之
    安全於不顧；嗣於同日晚上十一時二十分許，自臺北縣土城市○○路○段三二號
    前行駛至中央路三段時，因酒後疏未注意與乙○○所騎乘之車牌號碼ＵＴＪ—六
    七六號輕機車發生擦撞後，乙○○認僅為輕微車禍未予理會而先行駛離，甲○○
    因而心有不甘騎車尾隨追趕乙○○，竟基於傷害之犯意，自後追撞乙○○所騎上
    開機車，致乙○○人車倒地後受有雙膝及左手多處挫傷，復發生爭吵，甲○○並
    基於毀損之犯意，徒手敲打乙○○所騎機車車頭，致令該機車之價值及效用減損
    ，因認被告涉有刑法第一百八十五條之三之酒後駕車罪嫌、第二百七十七條第一
    項之普通傷害罪嫌及第三百五十四條之毀損罪嫌。
二、按犯罪事實應依證據認定之，無證據不得推定其犯罪事實，刑事訴訟法第一百五
    十四條定有明文。又認定不利於被告之事實，須依積極證據，苟積極證據不足為
    不利於被告事實之認定時，即應為有利於被告之認定，更不必有何有利之證據，
    最高法院三十年上字第八一六號著有判例可資參照。次按，服用酒類不能安全駕
    駛動力交通工具而駕駛者，八十八年四月二十三日生效施行之刑法第一百八十五
    條之三，將之列於公共危險罪處罰，其立法目的，本在藉由抽象危險犯之構成要
    件，以刑罰制裁力量嚇阻酒後駕車之行為，進而確保參與道路交通往來人車之安
    全，因此並不以對於道路交通往來人車發生具體實害為要件，此種立法例亦為德
    、日等國所採行。然所謂「不能安全駕駛」，性質上乃屬不確定法律概念，雖法
    務部於八十八年五月間召開「研商訂定刑法第一百八十五條之三服用毒品、麻醉
    藥品、酒類或其他相類之物，不能安全駕駛交通動力工具之認定標準」會議，會
    中決定參考德國、美國認定標準，對於酒精濃度呼氣達每公升零點五五毫克或血
    液濃度達千分之一點一以上者，即認為已達不能安全駕駛之標準，其數值在其以
    下者，如能輔以其他客觀事實作為不能安全駕駛之判斷時，亦應依法移送處以刑
    罰（詳參法務部八十八年五月十八日法八八檢字第一六六九號函），以期統
    一建立執法機關移送之準則，然此僅係供法院認定事實之參考，得為審判所引用
    ，但並無絕對之拘束力，亦即飲酒駕車者究有無構成本罪，仍有待法院依具體個
    案事實認定之。
三、經核公訴人認定被告甲○○涉犯服用酒類不能安全駕駛動力交通工具而駕駛罪嫌
    ，主要係以被告經警測定之呼氣酒精濃度達每公升零點五三毫克以上，雖尚未超
    過零點五五毫克之移送標準，然員警實施酒測檢定時，已距被告酒後開始騎車近
    一小時之久，體內酒精濃度已隨時間因體內新陳代謝作用逐漸降低，復參酌被告
    有騎車追逐告訴人乙○○，毀損告訴人所騎乘機車車頭等異於常人之舉，並有酒
    精測試單、舉發通知單、觀察紀錄表、道路交通事故調查報告表、現場照片十幀
    在卷足憑，為其論據。訊據被告甲○○固不否認有於酒後駕車之行為，對警員所
    作成之酒精濃度呼氣測定值報告亦無異議，然堅詞否認有何公共危險犯行，辯稱
    ：伊雖飲酒駕車，但並無不能安全駕駛之情形等語。經查：
  (一)證人即到車禍現場處理之警員丙○○到庭證稱：酒精濃度測定單上記載酒精濃度
    過高是指被告之檢測值達○．五三毫克，超過標準值，當天有請被告做蹲下起立
    的動作，看會不會搖晃，走直線會不會走斜，被告的反應都很正常，不會搖晃也
    都能走直線，但情緒因為車禍發生爭執關係比較激動，沒有語無倫次或含糊不清
    的情形，當時被告與告訴人發生車禍還能夠很正常交談車禍狀況，講話過程頭腦
    也滿清楚，今天是因為被告喝酒駕車肇事才移送，但被告應該是能夠安全駕駛，
    我的判斷應該是合格，伊並有做同心圓測試等語（見本院九十一年三月二十一日
    訊問筆錄）。
  (二)告訴人乙○○則供稱：被告當天車禍與我發生爭執時頭腦很清楚，也沒有說話顛
    三倒四，他還很清楚跟我爭執是誰對誰錯等語（見本院九十一年三月二十一日訊
    問筆錄）。
  (三)再觀諸員警於本件車禍發生後，對被告施以酒後生理協調平衡測試結果，被告在
    直線步行十公尺後迴轉走回原地；雙腳併攏，兩手緊貼大腿，將腳向前抬高離地
    面十五公分，並停止不動三十秒；雙腳併攏，雙手向前平伸，閉眼輪流使用左右
    手食指指尖觸摸鼻尖；閉雙眼，三十秒內朗讀阿拉伯數字，由1001至1030；用筆
    在兩個同心圓之間的０．五公分環狀帶內，畫另一個圓等生理協調平衡測試項目
    上，被告亦均經評定為合格，有汽機車駕駛人酒後生理協調平衡檢測紀錄表一紙
    在卷可參，是本件被告經警施以酒精測試時，其吐氣所含酒精成份雖達每公升０
    ．五三毫克，而有違反道路交通安全規則之規定，惟被告經警為上開檢測結果既
    均屬合格，證人即現場處理員警丙○○及告訴人乙○○亦均稱被告車禍當時神智
    清楚，足見本件車禍當時，就被告個別之體質及身體狀況言，應尚屬「能安全駕
    駛」之情形，是自不得因被告有於前開時地酒後騎乘機車、與告訴人騎乘之機車
    發生輕微擦撞後騎車追逐告訴人及毀損告訴人所騎乘機車車頭之行為，即認被告
    當然「不能安全駕駛」甚明，綜上所述，被告前述酒後駕車之行為，固有未當，
    然核與刑法第一百八十五條之三規定所謂「不能安全駕駛」之犯罪構成要件不合
    ，自難以該罪相繩，此外，復查無其他積極證據證明被告犯罪，揆諸前揭法條、
    判例及說明，應為無罪之諭知。
貳、公訴不受理部分：
一、公訴意旨詳如壹、一、所述。
二、按告訴乃論之罪，告訴人於第一審辯論終結前得撤回其告訴。又告訴經撤回者，
    法院應諭知不受理之判決。刑事訴訟法第二百三十八條第一項、第三百零三條第
    三款分別定有明文。
三、經查：公訴人認被告甲○○所涉之傷害及毀損罪嫌，依刑法第二百八十七條前段
    、第三百五十七條之規定，須告訴乃論，茲據告訴人乙○○於本院審理時當庭撤
    回告訴（見本院九十一年三月二十一日訊問筆錄），依照前開法條之規定，此部
    份自應諭知不受理之判決。
據上論斷，應依刑事訴訟法第三百零一條第一項、第三百零三條第三款，判決如主文
。
本案經檢察官賴惠慈到庭執行職務。
中      華      民      國      九十一      年    三    月    二十九    日
                              臺灣板橋地方法院刑事第六庭
                                      審判長法  官  張谷輔
                    法  官  徐蘭萍
                                            法  官  陳明偉
右正本證明與原本無異
如不服本判決應於送達後十日內向本院提出上訴狀
                                            書記官  呂妍旻
中      華      民      國      九十一      年    三    月    二十九    日
